【裁判字號】    98,司財管,15
【裁判日期】    981021
【裁判案由】    選任遺產管理人
【裁判全文】
臺灣臺南地方法院民事裁定            98年度司財管字第15號
聲  請  人  臺南縣下營鄉農會
法定代理人  甲○○
上列聲請人聲請對被繼承人乙○○選任遺產管理人事件，本院裁
定如下：
    主  文
選任陳清白律師為被繼承人乙○○(男，民國○○○年○○月○
日生，身分證統一編號：Ｚ000000000號，九十七年十一月十四日
死亡，生前最後住所：臺南縣下營鄉○里村○鄰○○街一三七號
)之遺產管理人。
聲請程序費用新臺幣壹仟元由被繼承人乙○○之遺產負擔。
    理  由
一、按繼承開始時，繼承人之有無不明者，由親屬會議於一個月
    內選定遺產管理人，並將繼承開始及選定遺產管理人之事由
    ，向法院報明；無親屬會議或親屬會議未於前條所定期限內
    選定遺產管理人者，利害關係人或檢察官，得聲請法院選任
    遺產管理人，並由法院依前項規定為公示催告；公示催告期
    限屆滿，無繼承人承認繼承時，其遺產於清償債權，並交付
    遺贈物後，如有剩餘，歸屬國庫，民法第1177條、第1178條
    第2項、第1185條分別定有明文。
二、本件聲請狀意旨略以：被繼承人乙○○於民國92年6月25日
    向聲請人借款新臺幣(下同)61萬元整，並簽立借據乙紙，又
    於94年5月24日經鈞院發給支付命令確定證明書。被繼承人
    乙○○於97年11月14日死亡，繼承人有無不明，經查被繼承
    人名下尚有財產，聲請人為事後執行，聲請選任陳清白律師
    為被繼承人乙○○之遺產管理人等語。
三、經查：聲請人主張被繼承人乙○○於97年11月14日死亡，現
    無繼承人等情，經本院調閱97年度繼字第2809號卷宗，查核
    屬實，堪予認定。另聲請人主張被繼承人乙○○於92年6月
    25日向聲請人借款61萬元整，並簽立借據乙紙，又於94年5
    月24日經本院發給支付命令確定證明書等情，有其提出本院
    94年度促字第18550號支付命令與確定證明書影本為證，足
    堪採信，是聲請人自係被繼承人乙○○之利害關係人，從而
    ，聲請人聲請選任被繼承人乙○○之遺產管理人，自屬有據
    。復查聲請人建議選任陳清白律師為被繼承人乙○○之遺產
    管理人之部份，經本院以98年10月7日南院龍家慈98年度司
    財管字第15號函詢問陳清白律師擔任被繼承人乙○○遺產管
    理人之意願，陳清白律師業於98年10月19日回覆本院，表示
    同意擔任被繼承人乙○○之遺產管理人，有其出具之民事陳
    報狀附卷為憑。本院審酌各情，認陳清白律師具有法律專業
    知識及能力，且與被繼承人乙○○所遺遺產間無利害關係，
    若由其擔任本事件之遺產管理人，定能秉持其專業倫理擔當
    此具公益性質之職務，並順利達成管理保存及清算遺產之任
    務。執此，本院認為由陳清白律師擔任被繼承人乙○○之遺
    產管理人，應屬妥適，爰裁定如主文。
四、依非訟事件法第157條，裁定如主文。
中    華    民    國    98    年    10    月    21    日
                  家事法庭      司法事務官  林可婷
以上正本係照原本作成。
如對本裁定抗告須於裁定送達後10日內向本院提出抗告狀。
中    華    民    國    98    年    10    月    23    日
                                書  記  官  郭春慧


司法院資訊處製作；財團法人民間司法改革基金會備份。
